臺灣高等法院刑事判決　　　　　　　　　96年度上訴字第47號
上　訴　人　臺灣臺北地方法院檢察署檢察官
上　訴　人
即　被　告　甲○○
指定辯護人　何乃隆律師
上列上訴人等因被告違反槍砲彈藥刀械管制條例案件，不服臺灣
臺北地方法院95年度訴字第756號，中華民國95年12月14日第一
審判決（起訴案號：臺灣臺北地方法院檢察署95年度偵字第4667
號），提起上訴，本院判決如下：
    主  文
上訴駁回。
    事  實
一、甲○○明知未經許可，不得持有可發射子彈具有殺傷力之改
    造手槍與子彈及持有槍枝之主要組成零件，仍於民國94年12
    月間某日，在臺北市○○○路某處，以新台幣（下同）5000
    0元之價格，向姓名年籍不詳、自稱是「謝先生」或「林先
    生」之成年人購得如附表一編號1、2所示之改造手槍、子彈
    ，同時以5000元之代價購得如附表一編號3至5具殺傷力之子
    彈、編號6至14之土造金屬槍管等物，自斯時起，即未經許
    可持有上開有殺傷力之槍枝、子彈（附表編號1至編號5）及
    槍枝之主要組成零件（附表編號6），並將之藏放在臺北市
    中山區○○○路282號10樓之5租住處。嗣因甲○○另涉毒品
    案件，經甲○○同意搜索，而為警於95年2月16日19時40分
    許，在上開住處查獲甲○○藏置於天花板上之如附表一編號
    1、2所示之槍、彈, 在沙發旁紙箱內扣得如附表一編號3至
    14、如附表二編號1至4所示之物品，及在陽台上查扣如附表
    二編號5至7所示之工具機組，而查悉上情。
二、案經臺北市政府警察局中山分局移送臺灣臺北地方法院檢察
    署檢察官偵查起訴。
    理  由
一、上開未經許可持有可發射子彈具有殺傷力之槍枝、子彈、主
    要組成零件（即附表一編號1至6所示之物品）之事實，業據
    上訴人即被告甲○○於本院、原審審理時坦認不諱，並有如
    附表一編號1至6所示之改造手槍、子彈、土造金屬槍管等物
    扣案可證。而上開物品經鑑定結果：「(1)送鑑改造45手槍1
    支（槍枝管制編號0000000000），認係由仿COLT廠半自動手
    槍製造之槍身加裝土造金屬槍管及土造滑套改造而成之改造
    手槍，雖保險故障，但仍不影響其擊發功能，可供擊發適用
    之子彈，認具殺傷力。(2)送鑑土造45子彈5顆，認均係由玩
    具金屬彈殼加裝直徑約8.0mm金屬彈頭而成之改造子彈，經
    採樣貳顆試射，可擊發，認具殺傷力。(3)送鑑制式子彈1顆
    ，認係口徑7.62mm制式子彈，認具殺傷力。(4)送鑑土造子彈
    成品24顆，鑑定情形如下：(甲)15顆，認均係具直徑約8.7mm
    金屬彈頭之土造子彈，經採樣伍顆試射，均可擊發，認具殺
    傷力。(乙)9顆，認均係具直徑約9.0mm金屬彈頭之土造子彈，
    經採樣3顆試射，均可擊發，認具殺傷力。(5)送鑑土造槍管3
    支，鑑定情形如下：(甲)1支，認係土造金屬槍管。(乙)1支，認
    係土造金屬槍管（其內具鑽頭）。(丙)1支，認係金屬管（按
    ：此金屬管並非本院認定之槍枝主要組成零件）」，此有內
    政部警政署刑事警察局95年3月10日刑鑑字第0950025209號
    槍彈鑑定書在卷可稽；而經原審當庭勘驗上開槍、彈結果：
    「扣案改造手槍為金屬槍身、槍管，滑套功能正常，可以擊
    發，槍並附有彈匣1個，彈匣取出置放功能也正常，保險卡
    榫無法正常運作，外觀結構大致完整，其外觀如槍彈鑑定書
    照片1、2所示」、「改造之45子彈部分，其中3顆外觀仍然
    完好，另外2顆已經沒有彈頭、底火，應該是鑑定機關試射
    所殘存，該3顆完整的45子彈，其外觀如槍彈鑑定書照片3、
    4 所示」、「扣案制式子彈1顆，外觀完整，其外觀如槍彈
    鑑定書照片5、6所示」、「扣案土造子彈成品部分，其中
    8.7 mm金屬彈頭之土造子彈部分，共有15顆，其中10顆外觀
    仍然完整，另外5顆已經沒有彈頭、底火，應該是鑑定機關
    試射後所殘存，其完整子彈外觀如槍彈鑑定書照片7、8所示
    。另外9.0 mm金屬彈頭之土造子彈部分共有9顆，其中6顆外
    觀仍然完整，另外3顆已經沒有彈頭、底火，應該是鑑定機
    關試射後所殘存，其完整子彈外觀如槍彈鑑定書照片9、10
    所示」（見原審95年9月15日準備程序筆錄），核與上開鑑
    定情形相符，而槍管確經主管機關公告列為其他各式槍砲之
    主要組成零件，此有內政部86年11月24日台內警字第8670
    683號公告可稽。是被告持有可發射子彈具有殺傷力之槍枝
    、子彈及槍枝主要組成零件之犯行堪以認定，自應依法論科
    。
二、本案被告行為後，於94年2月2日修正公布之刑法，業自95年
    7月1日起施行。按行為後法律有變更者，適用行為時之法律
    ，但行為後之法律有利於行為人者，適用最有利於行為人之
    法律，現行刑法第2條第1項定有明文。此條係規範行為後法
    律變更所生新舊法律比較適用之準據法，是刑法第2條第1項
    本身雖經修正，但無比較新舊法適用之問題，應一律適用裁
    判時之現行刑法第2條第1項之規定，為「從舊從輕」之比較
    ；又新舊刑法關於刑之規定，雖同採從輕主義，惟比較時仍
    應就罪刑有關之共犯、未遂犯、想像競合犯、牽連犯、連續
    犯、結合犯，以及累犯加重、自首減輕暨其他法定加減原因
    （如身分加減）與加減比例等一切情形，綜其全部之結果，
    而為比較，再適用有利於行為人之法律處斷，而不得一部割
    裂分別適用不同之新舊法（最高法院24年上字第4634號判例
    意旨、95年第8 次刑事庭會議決議參照）。準此：
（一）槍砲彈藥刀械管制條例第8條第4項持有可發射子彈具有殺
      傷力之改造手槍罪、第12條第4項持有子彈罪及第13條第4
      項持有槍枝之主要組成零件罪，各罪之法定刑中關於罰金
      刑部分，分別規定為「併科新台幣0000000元以下罰金」
      、「併科新台幣0000000元以下罰金」、「併科新臺幣
      0000000元以下罰金」。依被告行為時即修正前刑法第33
      條第5款規定，罰金最低額為銀元1元，依現行法規所定貨
      幣單位折算新臺幣條例第2條折算為新臺幣之結果，前揭
      罪名之罰金刑即為併科銀元1元即新臺幣3元以上，惟修正
      後刑法第33條第5款就罰金刑規定為「新臺幣1000元以上
      ，以百元計算之。」。經比較上述新舊法，認修正前之刑
      法第33條第5款規定，對被告較為有利。
（二）想像競合部分，修正後刑法第55條但書固增訂：「但不得
      科以較輕罪名所定最輕本刑以下之刑。」惟此係法理之明
      文化，非屬法律之變更，自無新舊法比較適用之問題。
（三）依修正前刑法第42條第2項、罰金罰鍰提高標準條例第2條
      之規定，罰金總額在新台幣162000元以下者，係以銀元30
      0元即新台幣900元折算1日，超過162000元者，則以罰金
      總額與6個月之日數比例折算。而依修正後之刑法第42 條
      第3項、第5項之規定，易服勞役係以新台幣1000元、2000
      元、3000元折算1日，罰金總額折算逾1年之日數者，以罰
      金總額與1年之日數比例折算，因本件併科被告罰金新台
      幣100000元（詳後述），經比較新舊法結果，以修正後之
      刑法第42條第3項規定較有利於被告。
（四）綜合上述，本件罪刑易服勞役部分應適用修正後之法律。
三、核被告所為，係犯槍砲彈藥刀械管制條例第8條第4項持有可
    發射子彈具有殺傷力之改造手槍罪、第12條第4項持有子彈
    罪及第13條第4項持有槍枝之主要組成零件罪。被告以一持
    有行為同時觸犯上開3罪名，為想像競合犯，應從一重之槍
    砲彈藥刀械管制條例第8條第4項之持有可發射子彈具有殺傷
    力之改造手槍罪處斷。被告於本院審理中雖陳稱係其主動告
    知警察槍在天花板上面，應依自首減輕云云。惟按裁判上之
    一罪其一部分犯罪既已因案被發覺，雖在檢察官或司法警察
    官訊問中，被告陳述其未發覺之部分犯罪行為，並不符合刑
    法第62條之規定，不應認有自首之效力。最高法院76年度台
    上字第7107號著有判例可資參照。經查證人即本件查獲之員
    警王石文於原審審理中到庭結稱：「... 我們進去後，先看
    到吸食器，後來還看到改造工具砂輪機、磨沙機等工具，所
    以我們就問被告是否在改造槍械，被告說沒有，我們又發現
    沙發旁邊的盒子裡面有子彈等東西，被告才指引我們到天花
    板取出改造手槍。」等語（見原審卷第32頁反面）；是手槍
    部分固係被告指引員警到天花板取出，惟員警在斯時之前已
    發現子彈，足見本件想像競合裁判上之一罪中持有子彈部分
    既已因案被發覺後，被告另供出未發覺之部分犯罪行為（持
    有手槍部分），並不符合刑法第62條之規定，不應認有自首
    之效力，附此敘明。
四、公訴意旨另以：被告明知可發射子彈具有殺傷力之各式槍砲
    、子彈係違禁物，未經許可不得非法製造，竟仍於購得相關
    改造槍枝所需零件及口徑7.62mm制式子彈1顆後，隨即在臺
    北市中山區○○○路282號10樓之5其住處，以自備砂輪機、
    鑽孔機、磨砂機、銼刀、鐵鎚、鑽頭、磨砂頭、尖嘴鉗等工
    具進行改造，製造完成具殺傷力之仿COLT廠半自動手槍製造
    之改造45手槍（含彈匣1個）1把及土造45子彈5顆、土造子
    彈24顆；另有土造子彈半成品13顆、土造子彈彈殼11顆、土
    造子彈彈頭30顆、土造子彈用鋼珠1包、土造槍管3支、土造
    子彈用底火116顆等則尚未改造完成。嗣於95年2月16日下午
    7時40分，為警在上址查獲，並扣得上開槍彈等情。因認被
    告所為係犯槍砲彈藥刀械管制條例第8條第1項之未經許可，
    製造可發射子彈具有殺傷力之槍枝既遂罪、第5項之製造槍
    枝未遂罪、第12條第1項之未經許可，製造子彈既遂罪、第5
    項之製造子彈未遂罪云云。
五、按犯罪事實應依證據認定之，無證據不得認定犯罪事實；不
    能證明被告犯罪者，應諭知無罪之判決，刑事訴訟法第154
    條第2項、第301條第1項分別定有明文。又按事實之認定，
    應憑證據，如未能發現相當證據，或證據不足以證明，自不
    能以推測或擬制之方法，以為裁判基礎；且認定犯罪事實所
    憑之證據，雖不以直接證據為限，間接證據亦包括在內；然
    而無論直接或間接證據，其為訴訟上之證明，須於通常一般
    之人均不致有所懷疑，而得確信其為真實之程度者，始得據
    為有罪之認定，倘其證明尚未達到此一程度，而有合理之懷
    疑存在時，即無從為有罪之認定，最高法院分別著有40年台
    上字第86號、76年台上字第4986號判例意旨可稽。
六、訊據被告堅決口否認有何改造上開槍枝、子彈之犯行，辯稱
    ：渠購買槍、彈、零件是基於好奇，渠只有用布及砂輪機擦
    拭拋光改造手槍之外表，並沒有製造或改造手槍、子彈。扣
    案之砂輪機、鑽孔機、磨砂機、銼刀、鐵鎚、尖嘴鉗、鑽頭
    、磨砂頭等物品是我修機車所用之物品等語。
七、公訴意旨認被告涉犯上開罪嫌，無非係以附表一、二所示之
    扣案物品與上開鑑定書之鑑定意見，以及被告於檢察官面前
    關於購買上開物品是用來學習製造槍彈之供述（公訴人認為
    此係被告之自白）、證人陳燕宜於警詢時證稱曾看見被告改
    造槍枝等語，為其論據。
八、扣案附表一所示之槍管、彈殼、彈頭、底火、鋼珠、彈簧等
    物品及如附表二所示之工具機組，固屬改造槍枝、子彈所常
    見之零件及工具，惟持有上開物品於法尚不得逕認已構成製
    造（改造）槍枝、子彈之罪名，仍應視持有者是否已著手於
    製造槍枝、子彈構成要件之行為而定。經查：
（一）被告自警詢伊始，即迭次於警、偵訊及原審審理時供稱：
      其係於94年12月間某日，在臺北市○○○路某處，以5000
      0元之價格，向姓名年籍不詳、自稱是「謝先生」或「林
      先生」之成年人購得附表一編號1、2所示之改造手槍、子
      彈，同時以5000元之代價購得如附表一編號3至14之子彈
      、槍管、火藥、土造子彈半成品、土造子彈彈殼、土造子
      彈彈頭、鋼珠、金屬管、底火、彈簧等物，附表二所示之
      物則係其之前從事機車修護所留存，其雖曾將扣案之改造
      手槍外表以砂輪機予以拋光，但未曾有改造或組合零件之
      行為等語，被告固於檢察官訊問時供稱：「（扣得之物品
      是否用來製造槍彈？）買來當學習」等語（見被告之95年
      2月17日偵查筆錄）。被告固於原審準備程序時爭執其並
      未為上開陳述，惟經原審當庭勘驗訊問影音光碟結果，被
      告確曾為上開供述，且檢察官訊問過程語氣平和，被告受
      訊時之舉止亦正常等情，業經原審製有勘驗筆錄在卷可考
      ，被告對於原審之勘驗結果亦表示無意見，惟此充其量僅
      能認為被告購買附表一所示物品之動機在於想要學習如何
      製造槍、彈，但被告是否在購得上開物品後，即已著手於
      製造（改造）槍、彈之行為，仍無法據其上開供述予以認
      定。
（二）證人即被告女友陳燕宜固於警詢時證稱：（妳有無親眼看
      過甲○○改造或持有槍枝？）我有親眼看見甲○○利用該
      批工具「改良」土造槍枝及持有該槍枝；（甲○○改造土
      造槍枝之時間、地點及方法為何？）甲○○改造槍枝之時
      間皆選擇天快亮之凌晨於屋內陽台改造，至於如何改造我
      並不知悉等語（證人陳燕宜固於原審審理時證稱其之所以
      為上開陳述，是因為警方稱若伊不說話，要將伊當共犯來
      移送云云。惟經原審當庭勘驗警詢錄音帶結果，並未有陳
      燕宜所證稱警方向其恐嚇之話語，且訊問之警員訊問過程
      語氣平和，陳燕宜受訊時語氣正常等情，均經原審製有勘
      驗筆錄在卷可證，更何況陳燕宜接受訊問時，其兄長亦在
      場陪同，警方應無可能在受訊人家屬在場之情形下違法偵
      訊，否則豈非增加日後遭檢舉指控之風險，是證人上開所
      指警方恐嚇一節，應非屬實），惟就被告究竟是如何製造
      扣案之改造槍枝一節，證人陳燕宜於警訊時並未明確陳述
      ，且證人陳燕宜所證亦僅稱被告以扣案之工具「改良」（
      非改造）該槍枝，此與被告所稱將扣案改造手槍以砂輪機
      予以拋光之行為，尚非一致；而所謂拋光者，係將物品表
      面予以磨平，使之更趨光滑之謂，該一作為對於物品之性
      質上並無所改變。是益證證人陳燕宜於警詢中之證述，於
      法尚非得資為被告有改造槍、彈行為之認定依據。
（三）附表二所示之物品，固屬改造槍、彈所常用之工具，惟如
      前所述，被告既稱要學習如何改造槍、彈，其本此動機而
      備置上開物品於其所居住之處所，亦難認被告此舉已著手
      於改造槍、彈之構成要件行為（至多僅屬於預備行為，惟
      槍砲彈藥刀械管制條例就製造槍、彈之犯行，並不處罰預
      備犯），更何況被告迭辯稱上開物品係其之前修護機車所
      使用之工具等語，參照其所提出之機器腳踏車修護類中華
      民國技術士證（偵查卷第81頁），似非全然無稽，且衡諸
      日常生活之經驗，機械工具非不得兼用之，是於法尚不得
      徒憑扣得被告所有如附表二所示之物品，即認被告有何改
      造槍、彈之犯行。證人即查獲當時執行搜索之員警王石文
      於原審審理時雖到庭證述：被告的窗戶靠馬路那邊，不知
      道是用紙板還是木板隔起來，讓外面看不到裡面，且不透
      光，大門的室內那一面整面貼有海綿，並非裝飾用等語，
      惟上開隔音或隱蔽裝置，究否為被告所裝置，並未見檢察
      官舉證（被告及證人陳燕宜均陳稱海綿設備並非被告裝置
      ，在承租上開住處時即已裝設），即令係被告所裝置，亦
      不得據此即謂被告已著手於改造槍、彈之構成要件行為。
（四）再者，證人王石文復於原審理中證稱：（現場有無痕跡可
      以看出被告製造槍、彈？）被告的陽台比較舊，地上都是
      灰塵，可是砂輪機上面看不出有灰塵，而且子彈都是改造
      的子彈，不是制式子彈。被告的窗戶靠馬路那邊，不知道
      是用紙板還是木板隔起來，讓外面看不到裡面，且不透光
      ，大門的室內那一面整面貼有海綿，並非裝飾用；（室內
      及陽台有無發現金屬屑？）沒有注意；（在你們發現改造
      工具地方，是否有發現子彈彈殼等東西？）沒有，是在沙
      發旁邊發現的等語（見原審卷第33頁）。是從證人王石文
      上開所證，除扣案物品、隔音或隱蔽設備已如前述外，亦
      未發現查獲現場有何改造槍、彈之任何跡證（砂輪機部分
      因被告供稱有使用該物拋光槍枝外表，則該機器上沒有灰
      塵，應屬可能）。
九、綜上所述，被告所辯其並未製造槍、彈等語，尚堪採信，檢
    察官所舉被告製造槍、彈犯行之證據，本院認顯尚未達於通
    常一般人均不致有所懷疑，而得確信其為真實之程度；此外
    復查無其他積極證據，足資證明被告有何公訴人所起訴之製
    造槍、彈犯行，既不能證明被告犯罪，核諸前揭說明，本應
    由本院為被告無罪之諭知，惟因公訴人認此部分與上開有罪
    部分有實質（或裁判）上一罪關係（持有為製造之低度行為
    ），爰不另為無罪之諭知。
十、原審因認被告持有槍、彈等事實明確，而適用槍砲彈藥刀械
    管制條例第8條第4項、第12條第4項、第13條第4項，刑法第
    11條前段、第2條第1項但書、第55條、第42條第3項前段、
    第38條第1項第1款之規定，並爰審酌被告前有施用毒品送觀
    察、勒戒執行之前案紀錄，素行不佳；且槍、彈本身對於社
    會治安之潛在威脅性甚大，故國家乃對與槍、彈有關之各類
    型犯罪加以規範，以示肅清槍彈、維護社會治安之決心，被
    告未經許可，自94年12月間開始即持有上開槍、彈及主要組
    成零件，期間竟不思報繳，心態可議，犯後態度尚可，其在
    本件持有槍、彈過程中，並無證據證明其持之犯案或對外示
    威、炫耀，可認其犯罪情節不重，以及其在加油站工作，教
    育程度為國中畢業等一切情狀，量處被告有期徒刑4年，併
    科罰金新台幣100000元，並諭知罰金易服勞役之折算標準，
    另說明扣案附表一編號1至6所示之改造手槍1支（含彈匣1個
    ）、制式子彈1顆、土造子彈19顆（附表一編號2、4、5，合
    計29顆，鑑驗試射合計10顆，剩餘19顆）、土造金屬槍管2
    支，均屬違禁物，均應依刑法第38條第1項第1款規定予以沒
    收。至10顆扣案之改造子彈，業經鑑定單位實際試射完畢，
    僅殘餘彈殼10顆，已非屬違禁物，不為沒收之諭知。至附表
    一編號8（土造子彈半成品）、13（底火）所示之物，經鑑
    定結果，均不具殺傷力；附表一編號9至12、14所示之物，
    經鑑定結果，亦各如該編號扣案物品名稱欄所示，此均有前
    開槍彈鑑定書附卷可考；附表一編號7所示之火藥，經鑑定
    結果屬於雙基發射火藥（此有內政部警政署刑事警察局95年
    4 月4日刑鑑字第0950026264號鑑定書在卷可參），惟前開
    公告並未列明火藥為子彈之主要組成零件；而附表二所示之
    物，則屬工具機組，以上各項物品均非違禁物，亦非供被告
    犯罪所用或預備之物，或因犯罪所生或所得之物，均不為沒
    收之諭知；另說明被告被訴製造槍、彈部分，不另為無罪之
    諭知。核原判決認事用法均無違誤，量刑亦稱妥適。被告上
    訴意旨，指原判決就持有手槍部分未適用自首減輕之規定，
    並稱原判決量刑過重云云，其此部分上訴，非有理由，應予
    駁回。檢察官上訴意旨，就業經原判決詳予論述認無積極證
    據證明被告有何改造槍彈之行為部分之各項事證，再事爭執
    其證明力，亦非可採，其上訴亦無理由，同應駁回。
據上論斷，應依刑事訴訟法第368條，判決如主文。
本案經檢察官陳明光到庭執行職務。
中　　華　　民　　國　　96　　年　　3 　　月　　29　　日
                  刑事第二庭審判長法  官  呂丹玉
　　                              法  官  林恆吉
                          　　　　法　官  林銓正
以上正本證明與原本無異。
如不服本判決，應於收受送達後10日內向本院提出上訴書狀，其
未敘述上訴之理由者並得於提起上訴後10日內向本院補提理由書
（均須按他造當事人之人數附繕本）。
　                                書記官  陳玲憶
中　　華　　民　　國　　96　　年　　4 　　月　　2 　　日
附錄：本案論罪科刑法條全文
槍砲彈藥刀械管制條例第8條
未經許可，製造、販賣或運輸鋼筆槍、瓦斯槍、麻醉槍、獵槍、
空氣槍或第4條第1項第1款所定其他可發射金屬或子彈具有殺傷
力之各式槍砲者，處無期徒刑或5年以上有期徒刑，併科新臺幣1
千萬元以下罰金。
未經許可，轉讓、出租或出借前項所列槍枝者，處5年以上有期
徒刑，併科新臺幣1千萬元以下罰金。
意圖供自己或他人犯罪之用，而犯前二項之罪者，處無期徒刑或
7年以上有期徒刑，併科新臺幣 1 千萬元以下罰金。
未經許可，持有、寄藏或意圖販賣而陳列第1項所列槍枝者，處
3年以上10年以下有期徒刑，併科新臺幣 700 萬元以下罰金。
第1項至第3項之未遂犯罰之。
槍砲彈藥刀械管制條例第12條
未經許可，製造、販賣或運輸子彈者，處1年以上7年以下有期徒
刑，併科新台幣500萬元以下罰金。
未經許可，轉讓、出租或出借子彈者，處6月以上5年以下有期徒
刑，併科新台幣300萬元以下罰金。
意圖供自己或他人犯罪之用，而犯前二項之罪者，處3年以上10
年以下有期徒刑，併科新台幣700萬元以下罰金。
未經許可，持有、寄藏或意圖販賣而陳列子彈者，處5年以下有
期徒刑，併科新台幣300萬元以下罰金。
第1項至第3項之未遂犯罰之。
槍砲彈藥刀械管制條例第13條
未經許可，製造、販賣或運輸槍砲、彈藥之主要組成零件者，處
三年以上十年以下有期徒刑，併科新台幣七百萬元以下罰金。
未經許可，轉讓、出租或出借前項零件者，處一年以上七年以下
有期徒刑，併科新台幣五百萬元以下罰金。
意圖供自己或他人犯罪之用，而犯前二項之罪者，處五年以上有
期徒刑，併科新台幣一千萬元以下罰金。
未經許可，持有、寄藏或意圖販賣而陳列第一項所列零件者，處
六月以上五年以下有期徒刑，併科新台幣三百萬元以下罰金。
第一項至第三項之未遂犯罰之。
 附表一：
┌──┬───────────┬────────┬─────┐
│編號│扣  案  物  品  名  稱│數            量│備      註│
├──┼───────────┼────────┼─────┤
│ １ │仿COLT廠半自動手槍製造│1 支            │有殺傷力  │
│    │之槍身加裝土造金屬槍管│                │          │
│    │及土造滑套改造而成之改│                │          │
│    │造手槍（槍枝管制編號11│                │          │
│    │00000000號，含彈匣1 個│                │          │
│    │）                    │                │          │
├──┼───────────┼────────┼─────┤
│ ２ │土造45子彈            │5顆             │有殺傷力（│
│    │                      │                │已試射2 顆│
│    │                      │                │，餘3 顆）│
│    │                      │                │          │
├──┼───────────┼────────┼─────┤
│ ３ │7.62mm制式子彈        │1 顆            │有殺傷力  │
├──┼───────────┼────────┼─────┤
│ ４ │8.7mm土造子彈         │15顆            │有殺傷力（│
│    │                      │                │已試射5 顆│
│    │                      │                │，餘10顆）│
├──┼───────────┼────────┼─────┤
│ ５ │9.0mm土造子彈         │9 顆            │有殺傷力（│
│    │                      │                │已試射3 顆│
│    │                      │                │，餘6 顆）│
├──┼───────────┼────────┼─────┤
│ ６ │土造金屬槍管          │2支（其中1支其內│屬槍枝之主│
│    │                      │具鑽頭）        │要組成零件│
├──┼───────────┼────────┼─────┤
│ ７ │雙基發射火藥          │1包（淨重3.97公 │已取0.35公│
│    │                      │克）            │克供鑑定用│
│    │                      │                │罄，餘3.62│
│    │                      │                │公克      │
├──┼───────────┼────────┼─────┤
│ ８ │土造子彈半成品        │13顆            │          │
├──┼───────────┼────────┼─────┤
│ ９ │土造子彈彈殼          │11顆            │          │
├──┼───────────┼────────┼─────┤
│ １０ │土造子彈彈頭          │30顆            │          │
├──┼───────────┼────────┼─────┤
│  │土造子彈用鋼珠        │1 包（55顆）    │          │
├──┼───────────┼────────┼─────┤
│  │金屬管                │1 支            │          │
├──┼───────────┼────────┼─────┤
│  │底火                  │116 顆          │          │
├──┼───────────┼────────┼─────┤
│  │彈簧                  │4 條            │          │
└──┴───────────┴────────┴─────┘
 附表二：
┌──┬───────────┬────────┬─────┐
│編號│扣  案  物  品  名  稱│數            量│備      註│
├──┼───────────┼────────┼─────┤
│ １ │銼刀                  │2 支            │          │
├──┼───────────┼────────┼─────┤
│ ２ │鐵鎚                  │1 支            │          │
├──┼───────────┼────────┼─────┤
│ ３ │鑽頭、磨砂頭          │1 盒            │          │
├──┼───────────┼────────┼─────┤
│ ４ │尖嘴鉗                │1 支            │          │
├──┼───────────┼────────┼─────┤
│ ５ │鑽孔機                │1 台            │          │
├──┼───────────┼────────┼─────┤
│ ６ │磨砂機                │1 台            │          │
├──┼───────────┼────────┼─────┤
│ ７ │砂輪機                │1 台            │          │
└──┴───────────┴────────┴─────┘
